臺灣板橋地方法院刑事判決　　　　　　　 94年度易字第778號
公　訴　人　臺灣板橋地方法院檢察署檢察官
被　　　告　辛○○
被　　　告　壬○○
　　　　　　　　　　（現
上列被告等因竊盜案件，經檢察官提起公訴（94年度偵字第5314
號、第5698號、第6669號），暨同署移送併案審理（94年度偵字
第756 號、第5697號、第9513號、第11504 號），本院判決如下
：
    主  文
辛○○共同連續竊盜，處有期徒刑壹年捌月，扣案如附表二、編
號1 所示之鑰匙壹支、如附表一、編號1 所示之鑰匙壹支均沒收
。
壬○○共同連續竊盜，處有期徒刑貳年，扣案如附表二、編號
1 所示之鑰匙壹支、如附表二、編號2 所示之鑰匙壹支均沒收。
    事  實
一、辛○○曾犯有傷害罪、毀損罪與竊盜罪等前科，所犯前開傷
    害罪於民國88年8 月11日經本院板橋簡易庭以88年板簡字第
    434 號判處有期徒刑3 月，如易科罰金以3 百元折算1 日，
    嗣於88年10月11日判決確定，於89年3 月8 日執行完畢（再
    犯本罪不構成累犯）；又其所犯最後1 次竊盜罪經本院於92
    年2 月27日判處拘役50日，如易科罰金以3 百元折算1 日，
    嗣於92年3 月31日判決確定，而於92年5 月15日易科罰金執
    行完畢；惟其又於93年間違反家庭暴力法保護令罪，經本院
    於93年8 月26日以93年簡字第3598號判決判處有期徒刑5 月
    ，如易科罰金以3 百元折算1 日，於93年10月4 日判決確定
    ；另於93年間又犯竊盜罪，經本院於93年12月21日判處有期
    徒刑5 月，如易科罰金以3 百元折算1 日，而於94年3 月1
    日判決確定；嗣上開兩罪因未到案執行，嗣經通緝到案，而
    於94年4 月15日入監執行（現正執行中，上揭2 罪接續執行
    ，於95年2 月13日縮刑期滿）。
二、壬○○曾於94年1 月間犯有贓物罪，經本院於94年2 月14日
    以94年度簡字第514 號判決判處拘役20日，如易科罰金以3
    百元折算1 日，緩刑2 年，並於緩刑期間付保護管束，於94
    年3 月18日判決確定；嗣因其於緩刑期間內，未依規定前往
    臺灣板橋地方法院檢察署報到，違反保護處分執行命令情節
    重大，經同署檢察官聲請撤銷壬○○前揭之緩刑宣告，嗣經
    本院於94年6 月9 日以94年撤緩字第59號裁定將壬○○之前
    開緩刑宣告撤銷（已確定，尚未執行）。
三、辛○○基於意圖為自己不法所有之概括犯意或與壬○○共同
    基於意圖為自己不法所有之概括犯意，連續於下列時地或單
    獨或共同犯有竊盜犯行：
（一）、辛○○於民國94年3 月25日23時許，在台北縣鶯歌鎮○○路56號前（起訴書誤載為建國路，應予更正），利用
        他人棄置於路邊不要之鑰匙，而以無主物先占之意思取
        得所有權，嗣以其所有之前揭鑰匙（未扣案，業已丟棄
        滅失）竊取戊○○所有之車牌號碼P8-5351 號自小貨車
        （起訴書誤載為自小客車，應予更正），作為代步工具
        ；。嗣因該自小客車油料耗盡，辛○○遂將上開自小客
        車棄置於台北縣三峽鎮○○路○段福華電子公司附近。
（二）、辛○○復與壬○○共同基於意圖為自己不法所有之犯意
        聯絡，繼於同日（即94年3 月25日）23時30分許，在台
        北縣三峽鎮○○路3 巷內（靠近光明路），由壬○○先
        於光明路路邊，見他人丟棄不要之鑰匙，而以無主物先
        占之意思取得所有權後，即以該取得之鑰匙提供辛○○
        並在旁把風，再由辛○○以壬○○提供之前開鑰匙竊取
        子○○所有之車牌號碼HG-1226 號中華廠牌白色自小客
        車（當時車門未上鎖），得手後供渠2 人輪流駕駛代步
        使用；嗣於94年3 月26日凌晨1 時30分許，壬○○駕駛
        上開竊得之車牌號碼HG-1226 號自小客車附載辛○○及
        不知為贓車之詹文修（另由警察機關移送偵辦）行經臺
        北縣鶯歌鎮○○路270 號前，經警攔截盤查查獲，並扣
        得壬○○所有而與辛○○共同竊車所用之鑰匙1 支（附
        於94年度偵字第5314號偵查卷第70頁；94年保管字第
        2534號扣押物品清單；如附表二編號1 所示）；嗣經警
        追問辛○○後，再循線查獲辛○○竊取前開戊○○所有
        之車牌號碼P8-5351 號自小貨車；辛○○復與壬○○經
        警查獲移送檢察官訊問後，因覓保無著，嗣經檢察官於
        94年3 月26日均諭知限制住居。
（三）、辛○○復於93年4 月1 日3 時許，見庚○○所有之車牌
        號碼HB-7267 號中華廠牌紅色客貨兩用車（起訴書誤載
        為自小客車，應予更正）停放於台北縣三峽鎮○○路69
        巷9 號前，車門未鎖，竟利用他人丟棄於路邊不要之鑰
        匙，而以無主物先占之意思取得所有權，隨後以其所有
        之前揭鑰匙（起訴書誤載為以自備之鑰匙，應予更正）
        竊取庚○○所有之車牌號碼HB-7267 號中華廠牌紅色客
        貨兩用車乙部，得手後供己代步使用；嗣由辛○○駕駛
        上開竊得之車牌號碼HB-7 267號客貨兩用車至三峽鎮○○街36巷4 號4 樓搭載其不知為贓車之友人詹文修（另
        由警察機關移送偵辦）外出逛街，迨於93年4 月1 日凌
        晨6 時30分許，辛○○駕駛車牌號碼HB-7267 號客貨兩
        用車附載不知情之詹文修行經三峽鎮○○路與大同路口
        時，經警攔截盤查，辛○○見狀乘隙逃逸，嗣經警查獲
        詹文修，並扣得辛○○所有供竊車所用之前開鑰匙1支
        （附於94年度偵字第56 98 號偵查卷第30頁，94年保管
        字第2812號扣押物品清單；如附表一，編號1 所示）。
（四）、辛○○復於民國94年4 月8 日11時許，在臺北縣三峽鎮
        ○○路69巷25號前，趁丁○○所管領使用之車牌號碼
        JV-043號中華廠牌營業小貨車（車輛登記車主為：信譽
        貨運有限公司，1993年份，目前價值約新台幣3 萬元；
        起訴書誤載為自小貨車，應予更正）停放該處，鑰匙未
        拔下之際，乘機竊取上開自小貨車供己代步使用，嗣於
        同月12日12時15分許，為警循線查獲上情。
四、壬○○基於意圖為自己不法所有之概括犯意，連續於下列時
    地犯有竊盜犯行：
（一）、於民國94年3 月24日18時許，在臺北縣三峽鎮○○街巷
        內，見他人丟棄於路邊不要之鑰匙，而以無主物先占之
        意思取得所有權（併辦意旨書誤載為，以其所有自備之
        鑰匙，應予更正；該鑰匙未扣案，業已丟棄滅失）竊取
        乙○○所管領使用之車牌號碼GX -3 949 號中華廠牌紅
        色自小客車（該車登記車主為：享益國際有限公司，該
        車為1994年份，目前價值約新台幣5 萬元；併辦意旨書
        誤載為自小貨車，應予更正）；嗣於94年4 月2 日下午
        3 時30分許，壬○○駕駛上開車牌號碼GX-3 949號中華
        廠牌紅色自小客車附載不知為贓車之友人陳銘和和簡清
        風2 人（陳銘和和簡清風2 人涉犯贓物罪嫌部分，另由
        檢察官為不起訴處分），行經臺北縣三峽鎮○○路459
        巷104 號前時，發現警車巡邏，壬○○乃駕車進入該
        104 號工廠躲藏，惟經警發現可疑，而至上址查獲。
（二）、於民國94年5 月21日上午9 時許，徒手侵入臺北縣三峽
        鎮○○路112 巷55弄2 之12號「上奕貿易股份有限公司
        」（公司負責人為癸○○）工廠內，見該工廠無人看守
        ，竟萌貪念，徒手推動竊取該公司所有放置於上址之堆
        高機乙臺（市價約新台幣4 萬元）得手，欲加變賣花用
        ，嗣於同日上午10時30分許，為警在臺北縣三峽鎮○○
        路45巷口盤查攔檢而查獲，並扣得上開堆高機乙臺。
（三）、於94年6 月30日7 時許，臺北縣三峽鎮○○路194 號前
        ，見他人丟棄於路邊不要之鑰匙，而以無主物先占之意
        思取得所有權（併辦意旨書誤載為，以其所有自備之鑰
        匙，應予更正），嗣再以該取得之鑰匙（該鑰匙未扣案
        ，業已丟棄滅失）竊取己○○所有之車號IKD-690 號重
        機車乙部（1996年份，目前價值新台幣5 千元），得手
        後供己代步使用；嗣壬○○於竊得使用該機車後，因油
        料耗盡，遂將該機車棄置於樹林市○○街○ 段30巷內；
        嗣經警於94年7 月6 日下午2 時30分許，帶同己○○至
        上址尋獲。
（四）、於94年7 月1 日凌晨4 時許，在臺北縣三峽鎮○○街98
        巷內，見他人丟棄於路邊不要之鑰匙，而以無主物先占
        之意思取得所有權（併辦意旨書誤載為，以其所有自備
        之鑰匙，應予更正），嗣再以該取得之鑰匙（該鑰匙未
        扣案，業已丟棄滅失）竊取甲○○所有之車號F2-2317
        號中華廠牌自小客車（該車為1996 年 份，目前價值9
        萬元）；壬○○竊得使用該車後，因油料用盡，遂將該
        車棄置於桃園縣大溪鎮○○路26巷口；嗣經警於94年7
        月6 日下午1 時10分許，帶同甲○○至上址尋獲。
（五）、於94年7 月5 日凌晨2 時許，在桃園縣大溪鎮○○路26
        巷口，見他人丟棄於路邊不要之鑰匙，而以無主物先占
        之意思取得所有權（併辦意旨書誤載為，以其所有自備
        之鑰匙，應予更正），嗣再以該取得之鑰匙竊取丙○○
        所有之車牌號碼GX-6785 號中華廠牌自小客車（1994年
        份，目前價值新台幣5 萬元）；嗣壬○○於94年7 月6
        日中午12時20分，駕駛上開竊得之車號GX-6785 號自小
        貨車行經臺北縣三峽鎮○○路2 號前，經警攔檢盤查查
        獲，並經警扣得壬○○所有供竊車所用之前揭鑰匙1 支
        （94年度偵字第11504 號偵查卷第29頁，第2 張照片之
        鑰匙1 支；94年保管字第5790號贓證物品清單，附於本
        院卷第75頁；如附表二，編號2 所示）；嗣經警追問壬○○後，壬○○始供出竊取前開車號IKD-690 號重機車
        與車號F2-2317 號自小客車等之棄置地點；壬○○經警
        移送檢察官偵查訊問後，經檢察官准予新台幣2 萬元具
        保，惟因壬○○覓保無著，顯有逃亡之虞，經檢察官向
        本院聲請羈押獲准。
五、案經台北縣政府警察局三峽分局報請臺灣板橋地方法院檢察
    署檢察官偵查起訴暨同署檢察官移請併案審理（94年度偵字
    第756 號、第5697號、第9513號、第11504 號）。
    理  由
一、上揭如事實欄第三段所述之（一）、（三）及（四）等3 件
    竊盜犯行，業據被告辛○○於偵查中與本院調查、審理時供
    承在卷（94年度偵字第6669號偵查卷第24頁背面、25頁背面
    ；94年度偵字第5698號偵卷第51頁；本院卷第30頁31頁、第
    49頁、50頁、第53頁、54頁、55頁、56頁、58頁至第59頁）
    ；此外被告辛○○所犯上開竊盜如事實欄第三段所述之（一
    ）、（三）及（四）等3 件竊盜犯行，復經被害人戊○○、
    庚○○、丁○○等3 人於警詢中指述失竊之情節綦詳，並有
    贓物認領保管單、查獲失竊車輛照片、車籍作業系統─查詢
    認可資料、車輛竊盜、車牌失竊資料個別查詢報表─查詢車
    輛認可資料、上開事實欄第三段所述之、（三）竊車所用之
    鑰匙1 支扣案（94年保管字第2812號扣押物品清單；94年度
    偵字第5698號偵卷第30頁）（94年度偵字第6669號偵查卷第
    6 頁、第11頁；94年度偵字第5968號偵查卷第9 頁至第11
    頁、第20頁、第28頁；94年度偵字第9513號偵查卷第9 頁正
    、反面、第17頁、第18頁至第20頁、25頁）；可見被告辛○○所犯上開如事實欄第三段所述之（一）、（三）及（四）
    等3 件竊盜犯行，事證明確。
二、上開如事實欄第四段所述之（一）、至（五）所述等5 件竊
    盜犯行，業據被告壬○○於偵查中與本院調查或審理時供承
    在卷（94年度偵字第5967號偵查卷第130頁、94年度偵字第
    11504 號偵查卷第21頁；本院卷第30頁、第54頁至第59頁）
    ；復經被害人乙○○、丙○○、甲○○、己○○、癸○○
    於警詢中指述失竊之情節綦詳，並有贓物認領保管單、查獲
    失竊車輛照片、車籍作業系統─查詢認可資料、車輛竊盜、
    車牌失竊資料個別查詢報表─查詢車輛認可資料及同段事實
    欄所述（五）之竊車鑰匙1 支扣案足憑（94年度偵字第1150
    4號偵查卷第29頁，第2 張照片之鑰匙，94年保管字第5790號
    贓證物品清單，附於本院卷第75頁）、（94年度偵字第5967
    號偵查卷第13頁、第34頁、37頁、第61頁；94年度偵字第11
    504 號偵查卷第7 頁第9 頁、第20頁至第28頁、第29頁至第
    39頁；94年度偵字第11504 號偵查卷第15頁至第16頁、第18
    頁至第19頁）；可見被告壬○○所犯上開五件竊盜犯行事證
    明確。
三、前揭如事實欄第三段所述之（二）、被告壬○○與辛○○共
    同竊取前揭子○○所有之車牌號碼HG-1226 號中華廠牌白色
    自小客車等情，業據被告辛○○於檢察官偵查時供稱：「九
    十四年三月二十五日晚間十一時三十分許，我與華（即壬○○）一起走到中華路三巷內，華（即壬○○）把鑰匙拿給我
    ，我要打開汽車車門發動，我發動汽車時，華（即壬○○）
    是在把風。」等語明確（94年度偵字第5314號偵查卷第43頁
    、第84頁背面）；同案被告壬○○於警詢中供稱：「自小
    客車HG-1226 號是我及辛○○共同竊取而來，汽車鑰匙1 支
    是我交給辛○○竊取自小客車HG-1226 號用的」、嗣於偵查
    中亦供稱：「他（辛○○）在偷時，我是在隔壁的巷子。」
    各等語明確（94年度偵字第5314號偵查卷第6 頁、第43頁）
    ；可見被告壬○○與辛○○2 人確實共同竊取上開車牌號碼
    HG-1226 號自小客車已明。被告壬○○事後於本院調查與審
    理時則供稱，前開車牌號碼HG-1226 號自小客車係其個人竊
    取云云；被告辛○○先則於本院調查時，辯稱前開HG-1226
    號自小客車係被告壬○○個人竊取，其本人並未共同參與竊
    車（本院卷第29頁）；惟其事後於本院審理時，先則否認參
    與竊取上開車輛，後又改口供稱，其本人有與壬○○共同竊
    取上開HG-1226 號自小客車等語；嗣經本院詰問為何其之前
    於本院調查時否認竊取前開車輛，何以被告壬○○供稱係他
    個人單獨竊車等情，被告辛○○則又改口供稱，是壬○○個
    人偷的，因以前害怕壬○○對其家人不利，剛才說是與壬○○一起偷的，並非正確云云；可知被告辛○○事後翻供，且
    供詞反覆不定，顯無憑信性；另被告壬○○事後於本院則改
    口供稱，前開HG-1226 號自小客車係其自己個人竊取云云，
    亦與其之前所供反常，可見被告壬○○事後於本院雖僅供稱
    上開HG-1226 號自小客車係其個人竊取一節，因均與被告辛○○於偵查中2 次之明確供稱，係與壬○○共同竊取前開車
    輛等情節不符，亦與其本人於上開警詢中供稱有與被告辛○○共同竊車等情節不符；故渠2 人於本院所供關於竊取HG-1
    226 號自小客車僅是被告壬○○1 人所為云云，顯係推諉與
    卸責之詞，均不足採。此外，並有被害人子○○於警詢中指
    述失竊之情節綦詳，並有贓物認領保管單、查獲失竊車輛照
    片、車籍作業系統─查詢認可資料、車輛竊盜、車牌失竊資
    料個別查詢報表─查詢車輛認可資料及同段事實欄所述（二
    ）之竊車鑰匙1 支扣案足憑（94年度偵字第5314號偵查卷第
    19頁至第20頁、第21頁、第41頁、42頁、第50頁；第70頁，
    即94年保管字第2534號扣押物品清單；如附表二編號1 所示
    ）；可見本件被告壬○○與辛○○共同有竊取前揭車牌號碼
    HG-1226 號白小客車事證已明。
四、綜上調查，被告辛○○所犯如上開事實欄第三段所述四件竊
    盜犯行與壬○○所犯上開如前揭事實欄第四段所述五件竊盜
    犯行與上開事實欄第三段所述（二）之共同竊盜犯行各等情
    ，均事證明確，該二人竊盜犯行均應堪認定。
五、核被告辛○○與壬○○二人所為，均係犯刑法第320 條第1
    項之竊盜罪，被告辛○○所犯上開四件竊盜犯行；被告壬○○所犯上開六件竊盜犯行，均各時間緊接，犯罪構成要件
    相同，顯係各基於概括犯意反覆而為，均應各依連續犯之規
    定論以一罪，並加重其刑。又被告辛○○與壬○○二人就所
    犯上開如事實欄第三段所述之（二）、之竊盜犯行部分，彼
    此間互有犯意聯絡與行為分擔，該部分應論以共同正犯。檢
    察官移送併案審理部分，即同署移94年度偵字第756 號、第
    5697號、第9513號、第11504 號案件，雖未經起訴，惟因分
    別與被告辛○○與壬○○二人前開已起訴判決有罪部分（如
    上開事實欄所述第三段所述之（一）、（二）、（三）之起
    訴竊盜事實）各有連續犯裁判上一罪之關係，基於審判不可
    分之關係，本院自得併予審判，併予敘明。爰審酌被告辛○○有如事實欄第一段所載之多次犯罪前科；被告壬○○有如
    事實欄第二段所述，犯有1 次贓物犯罪前科，已被撤銷緩刑
    ，正待執行中各等情，此各有臺灣高等法院被告全國前案紀
    錄表在卷足憑，經考核被告2 人之品行、犯罪之動機、目的
    、實施竊盜之犯罪手段、所竊取被害人財物之車輛價值與被
    告辛○○犯有竊盜4 件、被告溫壬○○犯有竊盜6 件各等情
    ，被告2 人大都坦承犯行，惟或共同竊盜，以及連續竊盜造
    成被害人財產之損失，危害社會治安等一切情狀，各量處如
    主文所示之刑，以示懲儆。
六、沒收：如事實欄第三段所述（二）扣案之鑰匙1 支（附於94
    年度偵字第5314號偵查卷第70頁；94年保管字第2534號扣押
    物品清單；如附表二編號1 所示），係被告壬○○所有而與
    同案被告辛○○共同竊車所用之物；同上事實欄第三段所述
    （三）扣案之鑰匙1 支（附於94年度偵字第5698號偵查卷第
    30 頁 ，94年保管字第2812號扣押物品清單；如附表一，編
    號1所 示），係被告辛○○所有供竊車所用之物；同上事實
    欄第四段所述（五）所述扣案之鑰匙1 支（94年度偵字第11
    504 號偵查卷第29頁，第2 張照片之鑰匙1 支；94年保管字
    第5790號贓證物品清單，附於本院卷第75頁；如附表二，編
    號2 所示），係被告壬○○所有供竊車所用之物，均經被告
    辛○○與壬○○於本院審理時供承在卷，爰均依刑法第38條
    第1項第2款宣告沒收之。
據上論斷，應依刑事訴訟法第299 條第1 項前段，刑法第28條、
第56條、第320 條第1 項、第38條第1 項第2 款，罰金罰鍰提高
標準條例第1 條前段，判決如主文。
本案經檢察官林俊儀到庭執行職務。
中　　華　　民　　國　　94　　年　　9 　　月　　30　　日
        刑事第五庭    審判長法　官  陳坤地
                            法　官  李麗珠
                            法　官  許映鈞
上列正本證明與原本無異。
如不服本判決，應於判決送達後10日內向本院提出上訴狀。
                            書記官  李淑秋
中　　華　　民　　國　　94　　年　　10　　月　　6 　　日
附錄本案論罪科刑法條全文
中華民國刑法第320條：
(普通竊盜罪、竊佔罪)
意圖為自己或第三人不法之所有，而竊取他人之動產者，為竊盜
罪，處五年以下有期徒刑、拘役或五百元以下罰金。
意圖為自己或第三人不法之利益，而竊佔他人之不動產者，依前
項之規定處斷。
前二項之未遂犯罰之。
附表一：
編號1 、扣案之鑰匙壹支（附於94年度偵字第5698號偵查卷第30
        頁，94年保管字第2812號扣押物品清單）。
附表二、
編號1 、扣案之鑰匙壹支（附於94年度偵字第5314號偵查卷第70
        頁；94年保管字第2534號扣押物品清單）。
編號2 、扣案之鑰匙壹支（94年度偵字第11504 號偵查卷第29頁
        ，第2 張照片之鑰匙1 支；94年保管字第5790號贓證物
        品清單，附於本院卷第75頁）。
